【裁判字號】    96,訴,1513
【裁判日期】    970204
【裁判案由】    違反毒品危害防制條例
【裁判全文】
臺灣臺南地方法院刑事判決              96年度訴字第1513號
公  訴  人  臺灣臺南地方法院檢察署檢察官
被      告  甲○○
                    （現另案於臺灣高雄第二監獄執行中）
上列被告因違反毒品危害防制條例案件，經檢察官提起公訴（九
十六年度毒偵字第二七七六號），其於準備程序就犯罪事實全部
為有罪之陳述，經聽取當事人意見後，本院合議庭裁定本案由受
命法官獨任行簡式審判程序並判決如下：
    主  文
甲○○施用第一級毒品，累犯，處有期徒刑玖月；又施用第二級
毒品，累犯，處有期徒刑參月。應執行有期徒刑拾壹月。扣案之
第一級毒品海洛因參包（驗後淨重零點零柒壹公克）均沒收銷燬
。
    事  實
一、甲○○前於民國（下同）八十九年、九十年間，因犯竊盜、
    詐欺等案件，分別經臺灣高雄地方法院以八十九年度易字第
    五二八四號判決判處有期徒刑八月及本院以九十一年度易字
    第一０九０號判決判處有期徒刑十月確定，後經本院以九十
    六年度聲減字第一六一號裁定應執行減刑後有期徒刑七月確
    定，而於九十六年七月十六日縮刑期滿執行完畢。
二、其曾於九十年間，因違反毒品危害防制條例案件，經臺灣高
    雄地方法院以九十年度毒聲字第六五一四號裁定令入戒治處
    所施以強制戒治一年，於九十一年四月二十四日釋放出所，
    指揮書執行完畢日期為九十一年十月二十五日，以已執行完
    畢論。
三、詎猶不知戒除毒癮，於上開強制戒治執行完畢釋放後五年內
    ，明知海洛因及安非他命、甲基安非他命係毒品危害防制條
    例第二條第二項第一款、第二款所明定之第一級、第二級毒
    品，不得持有及施用，竟分別基於施用第一級毒品海洛因、
    第二級毒品安非他命、甲基安非他命之犯意，(一)於九十六年
    九月十五日上午某時許，在臺南市○○街二十七號五樓之五
    租屋處，以海洛因摻入香菸中吸食之方式，施用第一級毒品
    海洛因一次。(二)又另行起意，於九十六年九月十七日下午六
    時四十五分許為警採尿前九十六小時內某時，在前開租屋處
    ，施用第二級毒品安非他命一次。
四、嗣為警於九十六年九月十七日下午五時許，在臺南市○區○
    ○路與仁慈街口裕豐街八四巷十九號前，見史源益形跡可疑
    ，經史源益同意帶同警方前往其位於臺南市○○街二十七號
    五樓之五之租屋處執行搜索時，當場扣得在場之甲○○所持
    有之海洛因三小包（含袋驗後淨重共計零點七一公克），並
    經其同意採尿送驗結果亦呈嗎啡及安非他命、甲基安非他命
    陽性反應，始知悉上情。
五、案經臺南市警察局第六分局報告臺灣臺南地方法院檢察署檢
    察官偵查起訴。
    理  由
一、本件被告甲○○所犯為死刑、無期徒刑、最輕本刑為三年以
    上有期徒刑以外之罪，亦非屬高等法院管轄之第一審案件，
    其於準備程序進行中，先就被訴事實為有罪之陳述，經法官
    告知簡式審判程序之旨，並聽取檢察官之意見後，依刑事訴
    訟法第二百七十三條之一第一項、第二百七十三條之二等規
    定，裁定由受命法官獨任進行簡式審判程序，且不受同法關
    於證據能力認定及調查方式之限制，合先敘明。
二、上開事實，有下列事證可資證明：
  (一)被告於警偵訊及本院審理時坦承不諱。
  (二)又查，被告於九十六年九月十七日晚間六時四十五分許，為
    警經其同意採集尿液送驗，先以酵素免疫分析法（EIA）進
    行篩檢，再以氣相層析質譜儀（GC/MS）確認結果，呈嗎啡、
    安非他命、甲基安非他命陽性反應，此有臺南市警察局第六
    分局調查甲○○涉嫌毒品案送驗尿液及年籍對照表、詮昕科
    技股份有限公司九十六年十月十二日出具之濫用藥物尿液檢
    驗報告各一紙在卷可稽。按海洛因係由嗎啡經化學合成而製
    得，經注射進入人體後，因代謝而分解又生成嗎啡，因此施
    打海洛因後，由尿液檢驗結果仍為嗎啡反應，核屬科學上正
    常合理現象，併此敘明。
  (三)其次，被告於九十六年九月十七日下午五時許，為警查獲時
    ，共計扣得疑似第一級毒品海洛因三包，經先以聯勤二０四
    廠製造之毒品檢驗盒【海洛因】試劑分別初步檢驗結果呈嗎
    啡、海洛因反應，復囑託高雄市立凱旋醫院，經以氣相層析
    質譜儀分析法鑑定結果均呈海洛因陽性反應，驗後淨重分別
    為零點零二六公克、零點零二四公克、零點零二一公克，共
    計淨重零點七一公克，此有臺南市警察第六分局查毒品案初
    步檢驗報告書、高雄市立凱旋醫院九十六年十月八日高市凱
    醫驗字第五一二七號濫用藥物成品檢驗鑑定書一份在卷可按
    。此外，尚有臺南市警察局第六分局搜索、扣押筆錄、扣押
    物品目錄表各一份及照片六幀在卷可佐。
  綜上各情相互勾稽，足證被告確有施用第一級毒品海洛因、第
  二級毒品安非他命、甲基安非他命之事實，因此，被告前開自
  白核與事實相符，本件事證至臻明確，被告犯行洵堪認定。
三、論罪科刑
  (一)按觀察、勒戒或強制戒治執行完畢後，五年以內再犯毒品危
    害防制條例第十條之罪者，檢察官應依法追訴，同條例第二
    十三條第二項定有明文。查被告有犯罪事實欄二所載執行強
    制戒治之前科，此有臺灣高等法院被告前案紀錄表及臺灣臺
    南地方法院檢察署刑案資料查註紀錄表各一件在卷可憑。其
    於強制戒治執行完畢釋放後五年內再犯本件施用毒品案件，
    揆之上述規定，即應依法追訴、審理。
  (二)次按海洛因、安非他命、甲基安非他命分別係毒品危害防制
    條例第二條第二項第一款、第二款所明定之第一級、第二級
    毒品，禁止非法持有及施用。是以，核被告前開所為，分別
    係違反毒品危害防制條例第十條第一項之施用第一級毒品海
    洛因罪及同條例第十條第二項之施用第二級毒品安非他命、
    甲基安非他命罪。其施用前後持有第一級毒品海洛因、第二
    級毒品安非他命、甲基安非他命之低度行為，為施用之高度
    行為所吸收，均不另論罪。而被告所犯前開二罪，犯意各別
    ，行為互殊，應分論併罰。
  (三)其次，被告有犯罪事實欄一所載之前科一節，亦有前開臺灣
    臺南地方法院檢察署刑案資料查註紀錄表及臺灣高等法院被
    告前案紀錄表各一份在卷可按，依前開說明，其受有期徒刑
    執行完畢後五年內故意再犯本件有期徒刑以上之罪，均應論
    以累犯，並分別依刑法第四十七條第一項之規定加重其刑。
  (四)爰審酌被告曾因施用毒品經送強制戒治執行完畢釋放後，猶
    不思戒絕革除惡習，顯未因前強制戒治之治療處分，而記取
    教訓，已屬不該，第念被告施用毒品之犯行，在性質上乃屬
    自我戕害身心健康之行為，暨其犯罪手段、次數、所生危害
    、於本院審理時坦承犯行之態度等一切情狀，爰分別量處如
    主文所示之刑，並定應執行之刑，以資懲戒。至被告所犯施
    用第二級毒品之罪，本得易科罰金，但因與所犯施用第一級
    毒品海洛因之不得易科罰金之罪合併定其應執行刑後，已逾
    有期徒刑六月，即不得為易科罰金之宣告，併此敘明。
  (五)按查獲之第一、二級毒品及專供製造或施用第一、二級毒品
    之器具，不問屬於犯人與否，均沒收銷燬之，毒品危害防制
    條例第十八條第一項前段定有明文。查扣案之第一級毒品海
    洛因三小包（驗後淨重分別為零點零二六公克、零點零二四
    公克、零點零二一公克，共計零點零七一公克），經送驗結
    果確均屬第一級毒品海洛因，此有前開報告書、鑑定書各一
    紙在卷可參，依前開規定應諭知沒收銷燬之，至於因鑑定而
    耗損部分，即無庸再予沒收銷燬。
據上論斷，應依刑事訴訟法第二百七十三條之一第一項、第二百
九十九條第一項前段，毒品危害防制條例第十條第一項、第二項
、第十八條第一項，刑法第十一條前段、第四十七條第一項，第
五十一條第五款，判決如主文。
本案經檢察官王森榮到庭執行職務。
中    華    民    國    97    年    2     月    4     日
                  刑事第十一庭   法  官  黃欣怡
以上正本證明與原本無異
如不服本判決應於送達十日內向本院提出上訴
                                 書記官  陳怡吟
中    華    民    國    97    年    2     月    4     日
附錄本案論罪科刑條文：
毒品危害防制條例第10條
施用第一級毒品者，處 6 月以上 5 年以下有期徒刑。
施用第二級毒品者，處 3 年以下有期徒刑。


司法院資訊處製作；財團法人民間司法改革基金會備份。
